【裁判字號】    97,易,777
【裁判日期】    970317
【裁判案由】    詐欺
【裁判全文】
臺灣板橋地方法院刑事判決
聲  請  人  臺灣板橋地方法院檢察署檢察官
被      告  丙○○○
上列被告因詐欺案件，經檢察官聲請簡易判決處刑（96年度偵字
第28788 號），本院認不得依簡易判決處刑，改依通常程序，判
決如下：
    主  文
本件公訴不受理。
    理  由
一、聲請簡易判決處刑意旨略以：被告丙○○○能預見提供自己
    的金融機構帳戶供不相識之人使用，足以幫助他人提領獲取
    詐欺之犯罪所得，復信縱該他人為上開犯罪行為，亦與其供
    給帳戶之本意無違，基於幫助詐欺之不確定故意，於不詳時
    間、地點，將其在台新商業銀行（以下簡稱：台新銀行）三
    和分行所開立之帳號00000000000000號帳戶之存摺、提款卡
    、密碼，交付詐欺集團成員，供該集團作為詐欺取財收受款
    項之用。復由該集團不詳姓名年籍之成年人士意圖為自己不
    法之所有，於民國96年9 月5 日19時許，撥打電話予乙○○
    ，佯稱網路購物付款錯帳，需至提款機做取消之動作，致乙
    ○○陷於錯誤，而依其指示於同日20時48分許，在屏東市○
    ○里○○路103 號台新銀行屏東分行自動提款機，匯款新臺
    幣（下同）25000 元至被告丙○○○所有之上開帳戶，旋由
    該詐騙集團成員提領一空。嗣乙○○察覺受騙，始報警循線
    查獲上情。因認被告丙○○○涉犯刑法第30條、第339 條第
    1 項之幫助詐欺取財罪嫌等語。
二、按已經提起公訴或自訴之案件，在同一法院重行起訴者，應
    諭知不受理之判決，並得不經言詞辯論為之；刑事訴訟法第
    303 條第2 款、第307 條分別定有明文。又訴訟上所謂一事
    不再理之原則，關於實質上一罪或裁判上一罪，亦均有其適
    用，最高法院著有60年台非字第77號判例意旨可資參照。
三、經查：
  (一)被告丙○○○明知申辦金融機構帳戶使用乃個人理財之行為
    ，故無正當理由徵求他人提供金融機構帳戶者，極易利用該
    等帳戶為與財產有關之犯罪工具，且可預見金融機構帳戶提
    供他人使用將幫助他人實施詐欺犯罪，惟仍基於縱有人以其
    金融機構帳戶實施詐欺犯罪亦不違背其本意之幫助犯意，於
    95年4 月間某日，得知有人欲向不特定人收集金融機構帳戶
    使用，遂與真實姓名年籍不詳之成年人聯絡後，於95年4 月
    間某日，在不詳地點，將其於91年11月28日所申請之台新國
    際商業銀行三和分行開設之帳號00000000000000號帳戶之存
    摺、金融卡（含提款密碼）等物，以不詳價格出售予真實姓
    名年籍不詳之成年人。上揭詐欺集團成員，旋分別基於意圖
    為自己不法所有之犯意，於96年9 月5 日，在不詳地點，利
    用電腦連結網際網路，至雅虎奇摩拍賣網站，以不詳方式得
    知梁曉婷曾於同年7 月間某日透過上開拍賣網站購買物品，
    乃佯稱係上開拍賣網站之賣家，梁曉婷利用自動櫃員機轉帳
    時操作不當致誤設定為分期付款等語，致梁曉婷陷於錯誤，
    分別於同日19時34分許、36分許依指示操作自其所有之金融
    機構存款帳戶轉帳匯款新臺幣（下同）30,000元、12,000至
    被告丙○○○之上開帳戶，以此方法詐騙梁曉婷，且於梁曉
    婷依指示匯入上揭匯款金額於被告丙○○○之上開帳戶後，
    旋由詐欺集團成員提領一空，梁曉婷始知受騙，經報警處理
    ，始為警循線查獲，案經臺灣板橋地方法院檢察署檢察官偵
    查後，於96年11月7 日以96年度偵字第24125 號聲請簡易判
    決處刑，經本院於96年11月30日以96年度簡字第7647號判處
    有期徒刑3 月，經上訴後，於97年2 月4 日繫屬本院而以97
    年度簡上字第114 號案件審理中等情，有臺灣高等法院被告
    前案紀錄表、臺灣板橋地方法院檢察署檢察官96年度偵字第
    24125 號聲請簡易判決處刑書各1 件在卷可稽。
  (二)又核諸本案檢察官聲請簡易判決處刑書所指被告之犯罪事實
    ，與前案臺灣板橋地方法院檢察署檢察官所據以聲請簡易判
    決處刑之犯罪事實，二者所指稱被告提供詐欺集團使用之帳
    戶帳號（台新商業銀行三和分行00000000000000號帳戶）均
    屬相同，僅係被害人不同，顯見本案與前案所起訴者，係被
    告同一提供帳戶予詐欺集團成員使用之幫助詐欺取財犯行，
    至被害人不同，僅係被告一提供帳戶行為，詐欺集團成員因
    而得遂行多次詐欺取財犯行，為一行為觸犯數罪名之想像競
    合犯關係，故本案與前開97年度簡上字第114 號案件為裁判
    上一罪之同一案件。據此，被告所涉前案，既已經臺灣板橋
    地方法院檢察署檢察官聲請簡易判決處刑，由本院於96年11
    月30日以96年度簡字第7647號判處有期徒刑3 月，經上訴後
    ，於97年2 月4 日繫屬本院而現以97年度簡上字第114 號案
    件審理中，則檢察官復就同一案件，向本院聲請本件簡易判
    決處刑，而於97年3 月6 日繫屬於本院，有臺灣板橋地方法
    院檢察署97年3 月6 日甲○榮成96偵28788 字第22466 號函
    上本院收狀戳在卷足佐，從而本案顯係於前案起訴後，就同
    一案件向本院重行起訴，依法即有不合，依照上開說明，本
    件爰不經言詞辯論，逕為諭知不受理之判決。
四、據上論斷，應依刑事訴訟法第452 條、第303 條第2 款、第
    307 條，判決如主文。
中    華    民    國    97    年    3     月    17    日
                刑事第十三庭  審判長法  官  李麗珠
                                    法  官  許映鈞
                                    法  官  俞秀美
上列正本證明與原本無異。
如不服本判決，應於送達後十日內敘明上訴理由，向本院提出上
訴狀
                                    書記官  林政良
中    華    民    國    97    年    3     月    17    日


司法院資訊處製作；財團法人民間司法改革基金會備份。
